臺灣高雄地方法院民事裁定
110年度消債更字第66號
聲  請  人  鄭美雪  
0000000000000000

上列當事人因消費者債務清理事件聲請更生，本院裁定如下：
    主  文
聲請人鄭美雪自中華民國一一○年七月十四日下午四時起開始更
生程序。
命司法事務官進行本件更生程序。
    理  由
一、聲請意旨略以：伊有不能清償債務情事，前依消費者債務清
    理條例（下稱消債條例）規定，向最大債權銀行遠東銀行聲
    請前置協商，惟協商不成立。伊又未經法院裁定開始清算程
    序或宣告破產，爰聲請更生等語。
二、按債務人不能清償債務或有不能清償之虞者，得依本條例所
    定更生或清算程序，清理其債務；債務人無擔保或無優先權
    之本金及利息債務總額未逾新臺幣（下同）12,000,000元者
    ，於法院裁定開始清算程序或宣告破產前，得向法院聲請更
    生；法院開始更生程序之裁定，應載明其年、月、日、時，
    並即時發生效力；法院開始更生或清算程序後，得命司法事
    務官進行更生或清算程序，必要時得選任律師、會計師或其
    他適當之自然人或法人1人為監督人或管理人，消債條例第3
    條、第16條第1項、第42條第1項、第45條第1項分別定有明
    文。
三、經查：
  ㈠聲請人前向遠東銀行聲請前置協商，因無法負擔任何還款條
    件，於民國107年9月27日協商不成立，嗣於110年2月25日具
    狀向本院聲請更生等情，有前置協商不成立通知書【本院11
    0年度消債更字第66號卷（下稱卷）第27頁】附卷可稽，堪
    信為真實，依消費者債務清理條例施行細則第44條之3規定
    ，聲請人於前置協商不成立後聲請更生，應屬合法。
  ㈡聲請人於107年度至109年度申報所得各為0元、0元、1,095元
    ，名下無財產，並有中國人壽保單（保單號碼00000000號）
    前於106年11月23日要保人由聲請人變更為其父鄭進強，是
    該保單是否應納入債務人財產之列，因該保單解約金之有無
    及數額（中國人壽保險公司陳報35,014元）是否應歸屬聲請
    人者尚無礙於本件更生聲請之准駁，爰暫不予列計；又聲請
    人提出員工在職證明書稱自107年11月起迄今，於詠升精密
    工業有限公司任職會計，據聲請人提出任職公司薪資袋及公
    司函附聲請人薪資明細表所載內容，108年2月至12月受領收
    入共計270,600元，109年1月至12月受領收入共計297,000元
    ，110年1月受領收入24,000元，現未領取任何補助等情，有
    財政部高雄國稅局107年至108年綜合所得稅各類所得資料清
    單及財產歸屬資料清單（卷第24至26頁）、109稅務電子閘
    門財產所得調件明細表（卷第222頁）、財產及收入狀況說
    明書（卷第5至8頁）、債權人清冊（卷第11至16頁）、戶籍
    謄本（卷第20頁）、勞工保險被保險人投保資料查詢（卷第
    189頁）、個人商業保險查詢結果表（卷第166頁）、財團法
    人金融聯合徵信中心前置協商專用債權人清冊（卷第202至2
    04頁）、信用報告（卷第205至206頁）、社會補助查詢（卷
    第128至130頁）、詠升精密工業有限公司員工在職證明書(
    卷第23頁)、勞動部勞工保險局函(卷第198頁)、勞動部勞動
    力發展署高屏澎東分署函(卷第199頁)、薪資袋(卷第41至51
    頁)、詠升精密工業有限公司函附聲請人薪資明細表(卷第13
    1頁)、高雄市政府勞工局訓練就業中心函(卷第200頁)、中
    國人壽函(卷第132至133頁)可憑。則在別無其他資料可認聲
    請人有其他收入之情形下，以其自陳每月擔任詠升精密工業
    有限公司之會計自108年2月至110年1月間收入共計591,600
    元，平均每月24,650元（計算式：(270,600＋297,000+24,00
    0)÷24＝24,650）核算現在償債能力之基礎，堪認妥適。
  ㈢關於聲請人個人日常必要支出部分，聲請人主張每月必要支
    出約12,114元，按債務人必要生活費用，以最近一年衛生福
    利部或直轄市政府所公告當地區每人每月最低生活費一點二
    倍定之，消債條例第64條之2第1項定有明文。本院參酌衛福
    部社會司所公告110年度高雄市最低生活費為13,341元，則
    聲請人每月最低生活所必需除有特殊情形並有證據證明者外
    ，自宜以此之1.2倍即16,009元為度，始得認係必要支出。
    又聲請人陳稱於父所有房屋居住，客觀上無房屋費用支出，
    故於計算聲請人個人每月必要生活費時，即應自前開已包括
    聲請人居住費用在內之每月最低生活費用中，扣除相當於房
    租支出所佔比例（大約為24.36％）。依此計算結果，聲請人
    每月之必要生活費應以12,109元為上限【計算式：16,009－
    （16,009×24.36%）＝12,109】，逾此範圍難認必要。
  ㈣關於聲請人扶養支出部分，聲請人稱扶養子女顏○霈、顏○芯
    ，每月各支出扶養費3,500元，共7,000元。經查，顏○霈係9
    8年7月生，現就讀國小，顏○芯係100年7月生，現就讀國小
    ，二人於107年至109年度均無申報所得，名下均無財產，二
    人除各在101年10至12月、102年1至7月每月各領育兒津貼2,
    500元外，現未領取任何補助等情，此有戶籍謄本（卷第21
    頁）、所得資料清單及財產歸屬資料清單（卷第170至171、
    173至174、176至177頁）、存簿（卷第167、168頁）、在學
    證明暨繳費收據（卷第95至98、103-104、99至102-1頁）、
    社會補助查詢（卷第125至127、122至124頁）附卷可參。聲
    請人所育之子女既均未成年，名下復無財產，客觀上堪認有
    受扶養之必要。至於扶養費用數額部分，按受扶養者之必要
    生活費用，準用第一項規定計算基準數額，並依債務人依法
    應負擔扶養義務之比例認定之，消債條例第64條之2第2項亦
    有明定。準此，聲請人所應負擔其所育未成年子女每月之扶
    養費，自宜以此為度，始得認係必要支出，是在無其他更為
    詳實之資料可供佐證之情形下，本院認即應以110年度高雄
    市每人每月不含房屋支出最低生活所必需12,109元（詳前述
    ），與配偶共同負擔扶養費。故綜上，聲請人子女每月之扶
    養費即應以12,109元為上限（計算式：12,109×2÷2＝12,109
    ）。而聲請人主張每月支出子女扶養費共計7,000元應為可
    採。
  ㈤承上，聲請人目前平均收入約24,650元，扣除個人必要支出1
    2,109元、子女扶養費7,000元後，剩餘5,541元，而聲請人
    目前負債總額為3,893,914元（卷第204頁聯徵資料債權人清
    冊，包括:台北富邦銀行、國泰世華銀行、台灣新光銀行、
    聯邦銀行、遠東銀行、玉山銀行、台新銀行、中國信託銀行
    、台灣金聯資產管理股份有限公司、台新資產管理股份有限
    公司、良京實業股份有限公司、匯誠第一資產管理股份有限
    公司），以其每月所餘逐年清償，至少須約58.56年（計算
    式：3,893,914÷5,541÷12≒58.56）始能償完畢，應認其已不
    能清償債務。此外，聲請人無擔保或無優先權之債務總額未
    逾1,200萬元，且無消債條例第6條第3項、第8條或第46條各
    款所定駁回更生聲請之事由存在。則聲請人聲請更生為有理
    由，應予准許，爰命司法事務官進行本件更生程序。
四、依消債條例第11條第1 項、第45條第1 項、第16條第1 項，
    裁定如主文。
中　　華　　民　　國　 110　　年　　7　　月　　14　　日
              　　民事庭　  　法　官　賴寶合
以上正本係照原本作成。
本裁定不得抗告。
中　　華　　民　　國　 110　　年　　7　　月　　14　　日
  　                          書記官　胡美儀